---
title: "paquete-presentes"
author: "Mayumi Romina Higa"
format: html
editor: visual
---

## Paquete presentes

El paquete es una compilación y digitalización del registro oficial de víctimas del terrorismo de Estado en Argentina. Los datos originales provienen de RUVTE-ILID (2019) \<<https://www.argentina.gob.ar/sitiosdememoria/ruvte/informe>\> y \<<http://basededatos.parquedelamemoria.org.ar/registros/>\>.

### Instalación de paquete y dependencias

```{r}
install.packages("tidyverse")
install.packages("tidytext")
install.packages("plyr")
install.packages("geoR")
install.packages("presentes")
install.packages("fBasics")
```

```{r}
library(tidyverse)
library(tidytext)
library(presentes)
library(fBasics)
```

## Prueba de filtrado por nacionalidad chilena

### Base Parque de la Memoria

Se encontraron 80 entradas.

```{r}
nac_chilena <- presentes::parque_de_la_memoria %>%
  filter(nacionalidad =="Chilena")
```

### Base RUVTE

Se encontraron 83 entradas.

```{r}
nac_chilena_ruvte <- (
  presentes::victimas_accionar_represivo_ilegal %>%
    filter(nacionalidad =="CHILENA"))
```

### Base RUVTE sin denuncia formal

Se encontraron 11 entradas.

```{r}
nac_chilena_ruvte_sd <- (
  presentes::victimas_accionar_represivo_ilegal_sin_denuncia_formal %>%
    filter(nacionalidad =="CHILENA"))
```

## Gráficos

### Cantidad de víctimas chilenas por año

```{r}
ggplot(data = presentes::parque_de_la_memoria)+
  geom_histogram(aes(x = as.numeric(ano_en_monumento)), stat = "count")+
  labs(subtitle= "Víctimas por año",
       x = "", y = "",
       caption = "Fuente: Monumento del Parque de la Memoria")+
    theme_minimal()
```
