---
title: "Tarea Clase 4"
format: html
editor: visual
---

## Tarea Clase 4

```{r}
#| include: false
library(tidyverse)
library(tidyr)
library(presentes)
```

### Explorar datos

```{r}
names(parque_de_la_memoria)
```

Como ya se hizo el ejemplo en clase con la variable de "edad", la variable que mejor se ajusta para la consigna sería "ano_en_monumento", aunque reconocemos que no es un variable continua per se.

Entonces podemos decir que es una variable cualitativa (categórica).

## Visualización de datos

```{r}
my_data <- parque_de_la_memoria %>% 
  mutate(ano_en_monumento = as.numeric(ano_en_monumento)) 
```

```{r}
my_data %>% 
  ggplot(aes(x=ano_en_monumento))+
  geom_histogram()
```

A primera vista, los datos parecen tener una distribución normal.

### Test de Shapiro

```{r}
shapiro.test(my_data$ano_en_monumento %>% sample(size=5000))
```

El p-value es \< 2.2e-16, un valor menor a 0.5, por lo que podríamos decir que se trata de una distribución normal.

### Medidas de centralización

```{r}
mean(my_data$ano_en_monumento, na.rm = TRUE)
median(my_data$ano_en_monumento, na.rm = TRUE)
```

### Datos faltantes

```{r}
sum(is.na(my_data$ano_en_monumento))
```

### Medidas de dispersión

```{r}
sd(my_data$ano_en_monumento, na.rm = TRUE)
mad(my_data$ano_en_monumento, na.rm = TRUE)
```

```{r}
range(my_data$ano_en_monumento, na.rm = TRUE)
```

Vemos que el rango de años es de 1969 a 1983, ya que contempla a víctimas del terrorismo de estado pertenecientes a diferentes períodos dictatoriales (no necesariamente al último).

### Diagrama de cajas

```{r}
my_data %>% 
  ggplot(aes(ano_en_monumento, group=1))+
  geom_boxplot()
```

```{r}
boxplot(my_data$ano_en_monumento)
```

### Análisis por cuartiles

```{r}
quantile(my_data$ano_en_monumento, na.rm = TRUE)
```
