---
title: "Notas sobre el uso del paquete gutenbergr"
subtitle: "Análisis lingüístico"
author: "Aleksander Dietrichson, PhD"
format: html
editor: visual
---

## Paquete gutenbergr

El paquete permite acceder a textos que están digitalizados y generalmente de uso libre. Es una interfaz

### Instalar el paquete y dependencias

```{r}
1+1
```

```{r}
# INSTALAR gutenbergr y dependencias si no está ya intalado
if(!require(tidyverse)){
  install.packages("tidyverse")
  install.packages("tidytext")
}
if(!require(devtools)){
  install.packages("devtools")
}

if(!require(gutenbergr)){
  devtools::install_github("ropensci/gutenbergr")
}
```

## Eligir corpus

```{r}
## Cargar librerías que vamos a usar
library(gutenbergr)
library(tidyverse)
library(tidytext)

```

Quiero ver si está Cervantes

```{r}
gutenberg_works( author == "Cervantes Saavedra, Miguel de")
gutenberg_works(startsWith(author, "Cervantes"))
```

Vemos qué hay en la librería, en español:

```{r}
# Ojo, son DOS signos de igual
gutenberg_works(languages = "es", author == "Cervantes Saavedra, Miguel de") 
```

Curiosamente no está *Don Quijote* en español ... Vamos con novelas y teatro. El identificador es: 15115.

```{r}
novelas_y_teatro <- 
  gutenberg_download(15115)

```

Qué tenemos?

```{r}
View(novelas_y_teatro)
```

### Análisis de ejemplo

Vamos a hacer un análisis de ejemplo, del cual seguramente se puede sacar ninguna conclusión, pero para practicar un poco de código.

```{r}
library(stringr)
novelas_y_teatro %>% 
  mutate(n_words = str_count(text,"\\w")) # contamos palabras por linea
```

```{r}
novelas_y_teatro %>% 
  mutate(n_words = stringr::str_count(text,"\\w")) %>% 
  summarize(
    Promedio = mean(n_words)
  )
  
```

Visualizar en *tiempo narrativo*

```{r}
novelas_y_teatro %>% 
  mutate(n_words = stringr::str_count(text,"\\w")) %>% 
  mutate(index = row_number()) %>%  # Agregamos index 
  ggplot(aes(x = index, y = n_words))+
  geom_smooth()
```
