---
title: "Notas Clase 4"
author: "Aleksander Dietrichson"
format: html
editor: visual
---

## Setup

Cargo paquetes tidyverse y tidyr.

```{r}
#| include: false
library(tidyverse)
library(tidyr)
library(presentes)
```

## Tabla de Frequencias

```{r}
parque_de_la_memoria %>% 
  dplyr::group_by(nacionalidad) %>% 
  dplyr::summarize(
    freq = dplyr::n()
  )

```

```{r}
my_data <- parque_de_la_memoria
detach("package:plyr")
my_data %>% 
  group_by(nacionalidad) %>% 
  summarize(
    Freq = n()
  ) %>% 
  filter(!is.na(nacionalidad)) %>% 
  arrange(desc(Freq)) %>% 
  head(10)
```

```{r}
# Exploremos
names(my_data)
```

## Análisis descriptivo de la edad de las victimas

-   Continua

-   De ratio

    Primero visualicemos los datos

```{r}

my_data <- my_data %>% 
  mutate(edad = as.numeric(edad)) 

my_data %>% 
  ggplot(aes(x=edad))+
  geom_histogram()
```

Observamos una distribución que puede asemejarse a una distrubución normal.

```{r}
shapiro.test(my_data$edad %>% sample(size=5000))
```

No, no es normal.

### Medidas de centralización

```{r}
mean(my_data$edad, na.rm = TRUE)
median(my_data$edad, na.rm = TRUE)
```

#### Cuantos datos faltantes hay?

```{r}
sum(is.na(my_data$edad))
```

### Medidas de dispersión

```{r}
sd(my_data$edad, na.rm = TRUE)
mad(my_data$edad, na.rm = TRUE)
```

```{r}
range(my_data$edad, na.rm = TRUE)
```

Analizar por quartiles

```{r}
my_data %>% 
  ggplot(aes(edad, group=1))+
  geom_boxplot()
```

```{r}
boxplot(my_data$edad)
```

```{r}
quantile(my_data$edad, na.rm = TRUE)
```

## La tarea

-   Realizar un alálisis descriptivo de otra variable del conjunto de datos (dataset)

-   U otro dataset que tengas a disposición.
