---
title: "paquete-presentes"
author: "Mayumi Romina Higa"
format: html
editor: visual
---

## Paquete presentes

El paquete es una compilación y digitalización del registro oficial de víctimas del terrorismo de Estado en Argentina. Los datos originales provienen de RUVTE-ILID (2019) \<<https://www.argentina.gob.ar/sitiosdememoria/ruvte/informe>\> y \<<http://basededatos.parquedelamemoria.org.ar/registros/>\>.

### Instalación de paquete y dependencias

```{r}
mis_paquetes <- c("tidyverse","tidytext","plyr","geoR","presentes", "fBasics")

for(p in mis_paquetes){
  if(!require(p,character.only = TRUE)){ #require es similar a library, pero devuelve TRUE/FALSE
    install.packages(p)
    require(p)
  } else {
    library(p,character.only = TRUE)
  }
  
}
```

```{r}
library(tidyverse)
library(tidytext)
library(presentes)
library(fBasics)
```

## Prueba de filtrado por nacionalidad chilena

### Base Parque de la Memoria

Se encontraron 80 entradas.

```{r}
nac_chilena <- presentes::parque_de_la_memoria %>%
  filter(nacionalidad =="Chilena")
```

### Base RUVTE

Se encontraron 83 entradas.

```{r}
nac_chilena_ruvte <- (
  presentes::victimas_accionar_represivo_ilegal %>%
    filter(nacionalidad =="CHILENA"))
```

### Base RUVTE sin denuncia formal

Se encontraron 11 entradas.

```{r}
nac_chilena_ruvte_sd <- (
  presentes::victimas_accionar_represivo_ilegal_sin_denuncia_formal %>%
    filter(nacionalidad =="CHILENA"))
```

## Gráficos

### Cantidad de víctimas chilenas por año

```{r}
ggplot(data = presentes::parque_de_la_memoria)+
  geom_histogram(aes(x = as.numeric(ano_en_monumento)), stat = "count")+
  labs(subtitle= "Víctimas por año",
       x = "", y = "",
       caption = "Fuente: Monumento del Parque de la Memoria")+
    theme_minimal()
```

```{r}

my_data <- presentes::parque_de_la_memoria %>% 
  filter(nacionalidad == "Chilena")

ggplot(data = my_data)+
  geom_histogram(aes(x = as.numeric(ano_en_monumento)), stat = "count")+
  labs(subtitle= "Víctimas de nacionalidad chilena, por año",
       x = "", y = "",
       caption = "Fuente: Monumento del Parque de la Memoria")+
    theme_minimal()



```
